【裁判字號】    90,交易,284
【裁判日期】    900806
【裁判案由】    過失傷害
【裁判全文】
臺灣臺南地方法院刑事判決                          九十年度交易字第二八四號
    公  訴  人  臺灣台南地方法院檢察署檢察官
    被      告  甲○○
右列被告甲○○因過失傷害案件，經檢察官提起公訴（九十年度偵字第二０七０號）
，本院判決如左：
    主  文
甲○○因過失傷害人，處拘役拾日，如易科罰金，以參佰元折算壹日。
    事  實
一、甲○○於民國八十九年十二月七日下午四時二十五分許，騎ＯＲＦ─９６５號牌
    機車，沿台南市○○路由北往南行駛，途經南門路與興中街七巷之無號誌交岔路
    口，應注意車前狀況，及減速慢行，作隨時停車之準備，以避免危險之發生，而
    依當時情形，又無不能注意之情事，竟疏未注意右邊興中街七巷有乙○○所騎由
    西往東駛出欲左轉之ＵＥＦ─６６８號牌機車，兩輛機車因而發生碰撞倒地，致
    乙○○左手第二指裂傷。被告犯罪後託路人向警方自首接受裁判。
二、案經乙○○訴由台南市警察局第六分局報請臺灣臺南地方法院檢察署檢察官偵查
    起訴。
    理  由
一、訊據被告甲○○就於右開時、地發生車禍肇事致乙○○受傷之事實，除辯稱係因
    乙○○突然衝出無法防範外餘均坦承不諱，並據被告於警訊、偵查中自白不諱，
    核與告訴人指訴節相符，並有道路交通事故調查報告表、現場照片與診斷證明書
    可稽，被告於右揭時地騎機車肇事致乙○○受傷，事證明確。
二、按「車輛行駛時，駕駛人應注意車前狀況....，隨時採取必要之安全措施」，又
    汽車「行經：：無號誌之交岔路口時，均應減速慢行，作即時停車之準備路」，
    道路交通安全規則第九十四條第三項、九十三條第一項第四款定有明文，亦為被
    告應注意並能注意之事項，查本件肇事路段為直路，又無障礙物影響被告行車視
    線，若能稍加注意右方來車並減速慢行，即可避免肇事，被告顯未注意車前狀況
    與減速慢行而肇事，其有過失甚明，且被告之過失駕駛行為，與被害人乙○○之
    受傷間，具有相當因果關係，被告罪證明確，犯行應可認定，所辯無法防範一詞
    ，應不足採。其應確有過失。雖告訴人李俊毅於本件車禍之發生亦有較重大疏失
    ，但既由於被告之過失併合而為危害發生之原因，被告之刑責，當不能因此相抵
    而解免，僅可供量刑之斟酌而已。
三、核被告因過失致告訴人受有傷害，所為係犯刑法第二百八十四條第一項前段之過
    失傷害罪。爰審酌被告過失之程度較輕、犯罪所生之危害被害人僅有手指裂傷之
    輕傷及犯罪後之態度等一切情狀，處如主文所示之刑，併諭知易科罰金之折算標
    準，以資懲儆。
據上論斷，應依刑事訴訟法第二百九十九條第一項前段、刑法第二百八十四條第一項
前段、第四十一條第一項前段、罰金罰鍰提高標準條例第一條前段、第二條判決如主
文。
本案經檢察官周文祥到庭執行職務。
中    華    民    國      九十      年      八      月        六        日
                              臺灣臺南地方法院交通法庭
                                      法  官  何  清  池
右正本證明與原本無異。
如不服本判決，應於判決送達後十日內向本院提出上訴狀( 應附繕本 )。
                                      書記官  林  木  村
中    華    民    國      九十      年      八      月        六        日
附錄本案論罪科刑法條全文：
中華民國刑法第二百八十四條第一項前段：
 (過失傷害罪)
因過失傷害人者，處六月以下有期徒刑、拘役或五百元以下罰金。


司法院資訊處製作；財團法人民間司法改革基金會備份。
